---
title: "Siniestros de tránsito en la Región Metropolitana"
author: "Camila Villagrán"
date: "-11-2021"
output: html_document
---

```{r echo =FALSE, warning=FALSE, message=FALSE}
setwd("..")

source(here::here("Codigo/Main.R"), local = knitr::knit_global(), 
       encoding = "UTF-8")

```

### I. Introducción

En los últimos años, hemos podido evidenciar el aumento de vehículos como medio de transporte. Según la Asociación Nacional Automotriz de Chile (ANAC), al finalizar octubre del 2021, el mercado de vehículos livianos y medianos finalizo con la venta de 38.551 unidades nuevas y un crecimiento de 6.4% en comparación a octubre del 2020. Siendo octubre de este año, el de mayores ventas desde que se tiene registro de estos datos. Hoy en día, tener un auto se ha vuelto algo común, cómodo y esencial para muchos. Esto se debe a que nos permiten ir de un lugar a otro, de manera más rápida, eficaz y lo más importante es que nos ahorran tiempo.

Si bien tener un vehículo, trae muchos beneficios, especialmente en estos tiempos de pandemia, debido a que son una herramienta para evitar contagios. Al mismo tiempo, estos son los causantes de muchos accidentes. Según el informe elaborado por la Comisión Nacional de Seguridad de Tránsito (CONASET), durante el año 2020, se registraron un total de 64.707 siniestros de tránsito a lo largo de todo el país, siendo la región Metropolitana la que presentó más siniestro, obteniendo una cifra de 19.047.

Es por esto, que, a través de este informe, realizaremos un análisis estadístico a una base de datos, la que contiene siniestros de tránsito en la Región Metropolitana en Chile, durante el año 2018. Esta fue obtenida de la CONASET, para así poder dar a conocer aquellas comunas en donde se presentan una mayor y menor cantidad de siniestros, fallecidos, etc. A su vez, poder agrupar las comunas respecto a sus distritos correspondientes y así sacan inferencia de esta información.

Para este informe se usará la siguiente estructura: En primer lugar, se presentarán los datos a analizar, explicando sus variables y características. En la segunda parte, se entregarán los resultados de nuestra investigación. Además, se hará una inferencia de estos resultados, para así poder entregar una conclusión de lo observado, respecto a los siniestros ocurridos en la Región Metropolitana, cuya conclusión será presentada en la última parte.

### II. Descripción de los datos

En la base de datos inicial, se nos presenta un total de 1.697 observaciones, correspondiente a los siniestros de tránsito ocurridos en la Región Metropolitana, cabe mencionar que está base, no contiene la cantidad total de los siniestros, sino solamente aquellos que fue posible geocodificar en la zona urbana, que son aproximadamente el 90%. Además, la base de datos contiene variables que no eran de interés para nuestro proyecto, es por eso, que realizaremos una limpieza para quedarnos con aquellas variables que eran significativas, las cuales podemos ver a continuación:

-   Comuna: Indica a la comuna en donde ocurrió el siniestro.

-   Zona: Indica si el siniestro ocurrio en una zona Urbana o Rural.

-   CalleUno: Calle principal del siniestro.

-   CalleDos: Calle secundaria del siniestro, en caso de haber ocurrido en una intersección.

-   Numero: Indica el número en donde ocurrió el siniestro, puede ser 0.

-   Fallecidos: Indica la cantidad de fallecidos ocurridos en el siniestro.

-   Graves: Accidente grave.

-   Menos_Grav: Accidente menos graves.

-   Leves: Accidentes leves.

-   Atropellos: Indica el número de atropellos por siniestro.

Al mismo tiempo, se agregaron dos variables:

-   Intersección: Nos indica la intersección de los siniestros, en caso de no ver, queda la calle principal, en donde ocurrió el siniestro.

-   Distrito: Indica a que distrito pertenece la comuna, en donde ocurrió el siniestro.

Para indicar a que distrito correspondía cada comuna, sacamos la información de: <https://www.bcn.cl/siit/divisionelectoral/divisionelectoral>.

De la página anterior, obtuvimos que (Debo colocarlo en tabla) :

-   Distrito 8: Cerrillos, Colina, Estación Central, Lampa, Maipú, Pudahuel, Quilicura, Tiltil.

-   Distrito 9: Cerro Navia, Conchalí, Huechuraba, Independencia, Lo Prado, Quita Normal, Recoleta, Renca. Distrito 10: La Granja, Macul, Ñuñoa, Providencia, San Joaquín, Santiago.

-   Distrito 11: La Reina, Las Condes, Lo Barnechea, Peñalolén, Vitacura.

-   Distrito 12: La Florida, La Pintana, Pirque, Puente Alto, San José de Maipo.

-   Distrito 13: El Bosque, La Cisterna, Lo Espejo, Pedro Aguirre Cerda, San Miguel, San Ramón.

-   Distrito 14: Alhué, Buin, Calera de Tango, Curacaví, El Monte, Isla de Maipu, María Pinto, Melipilla, Padre Hurtado, Paine, Peñaflor, San Bernardo, San Pedro, Talagante.

Al unir esta información, con la base de datos, obtuvimos que hay comunas que no son consideradas, en esta muestra. Las cuáles son: Tiltil, San José de Maipo, Alhué, Buin, Calera de tango, Curacaví, El Monte, Isla de Maipo, María Pinto, Melipilla, Paine, Peñaflor, San Pedro, Talagante. Podemos notar que, en su mayoría son del distrito 14. Esto se debe, a que como fue mencionado anteriormente, la base de datos contiene la información de aquellas comunas que, si lograron ser geocodifadas, dejando afuera comunas más rurales, como lo son en su mayoría las del distrito 14.

En función de lo presentado anteriormente, se pretende responder las siguientes preguntas:

1)  ¿Cuáles son las tres comunas en donde se registran la mayor cantidad de atropellos en la Región Metropolitana?

2)  ¿Cuáles son las comunas que presentan la mayor cantidad de fallecidos en la Región Metropolitana?

3)  Dividiendo la Región Metropolitana por distritos, ¿Cual distrito es el que presenta la mayor y menor cantidad de accidentes leves?

4)  ¿Qué intersección de calle, posee la mayor cantidad de accidentes?

5)  Dentro de las 3 comunas que presentan la mayor cantidad de atropellos, ¿Cuántos fallecidos hay en promedio?

### III. Resultados
A través de nuestro análisis estadístico, podemos visualizar desde diferentes perspectivas los siniestros de tránsito, ocurridos las comunas de la Región Metropolitana en Chile durante el año 2018. En primer lugar, analizaremos los datos para cada comuna. En particular, nos interesa determinar la cantidad de atropellos que ocurrieron en cada comuna e identificar cuáles son las tres que presentan mayor cantidad de atropellos y cuáles las tres que presentan menor cantidad o ninguna. Lo anterior, puede visualizarse en el siguiente gráfico:
```{r}
Grafico_atropellos
```

De esté gráfico podemos concluir, que las tres comunas que poseen mayor cantidad de atropellos son: Puente Alto, Maipú y Santiago. Mientras que las que tienen una menor cantidad son: Pirque, Lampa y Lo espejo.

Otra información de interés, respecto a las comunas, es saber la cantidad de fallecidos productos de los siniestros de transito ocurridos en  cada una de ellas. Esto puede observarse en la siguiente imagen:
```{r}
Grafico_fallecidos
```

Según lo observado, podemos notar que las comunas que poseen mayor cantidad de fallecidos son: Maipú, Santiago y La florida. Además, podemos notar que existen varias comunas sin ningún fallecido.




### IV. Conclusión

### V. Referencias

<https://www.anac.cl/wp-content/uploads/2021/11/10-ANAC-Mercado-Automotor-Octubre-2021.pdf>

<https://www.anac.cl/wp-content/uploads/2019/01/12-Informe-del-Mercado-Automotor-Diciembre-2018.pdf>

<https://www.conaset.cl/wp-content/uploads/2021/06/Chile-2020.pdf>
